臺灣彰化地方法院刑事判決
110年度易字第779號
公  訴  人  臺灣彰化地方檢察署檢察官  
被      告  洪福銘



指定辯護人 本院公設辯護人  陳志忠  
上列被告因加重竊盜案件，經檢察官提起公訴（110年度偵字第1
1560、12549號），本院判決如下：
    主  文
洪福銘共同犯攜帶兇器竊盜罪，累犯，處有期徒刑壹年；未扣案
如附表一所示犯罪所得之物共同沒收，於全部或一部不能沒收或
不宜執行沒收時，共同追徵其價額。又共同犯攜帶兇器竊盜罪，
累犯，處有期徒刑壹年；未扣案如附表二所示犯罪所得之物共同
沒收，於全部或一部不能沒收或不宜執行沒收時，共同追徵其價
額。應執行有期徒刑壹年陸月，沒收部分併執行之。
　　犯罪事實
一、洪福銘與某真實姓名年籍不詳之成年人，共同意圖為自己不
    法之所有，基於竊盜之犯意聯絡，於民國110年7月5日凌晨0
    時37分許至3時23分許，共乘洪福銘所有、車牌號碼00-0000
    號自用小貨車，至張正安經營、位在彰化縣○○鄉○○街0號之
    工廠，以不詳方式侵入其內(無故侵入未據告訴)，並持客觀
    上足供兇器使用之不詳工具，切斷並抽取張正安所有、如附
    表一所示之100平方電纜線約210公尺，且連同其餘附表一所
    示、同屬張正安所有之財物，共同接續搬運而竊取之。得手
    後，以上述小貨車分兩趟載運離去(曾於0時51分許先載得手
    財物1批離去，並於2時15分許折返接續行竊)。隨後，張正
    安於同日7時許發現遭竊，經報警調閱監視器，始循線查獲
    。
二、洪福銘與某真實姓名年籍不詳之成年人，共同意圖為自己不
    法之所有，基於竊盜之犯意聯絡，於110年7月25日凌晨3時2
    9分許至4時27分許，共乘車牌號碼000-0000號租賃小客車(
    登記在永貿汽車租賃有限公司名下，由洪福銘承租，且作案
    前先以異物即衛生紙遮蔽車牌)，至宋文森經營、位在彰化
    縣○○鄉○○路0段00號之「榮盛鋼業有限公司」工廠附近，並
    推由其中1人於同日3時35分許，下車步行至該工廠前，之後
    持客觀上足供兇器使用之不詳工具，切斷該工廠圍牆外電錶
    連接、如附表二所示之銅製電線約50公尺而竊取之，得手後
    ，以上述小客車載運離去。隨後，宋文森因工廠無電力，始
    發現遭竊，經報警調閱監視器，而循線查獲。
三、案經張正安、宋文森訴由彰化縣警察局鹿港分局、彰化分局
    報請臺灣彰化地方檢察署檢察官偵查起訴。
　　理  由
一、證據能力：
  ㈠本判決下述所引用被告以外之人於審判外之陳述，檢察官、
    被告洪福銘及其辯護人於本院審理時對於該等證據能力均不
    爭執，且迄於言詞辯論終結前亦未聲明異議，本院審酌上開
    證據資料作成時之情況，尚無違法不當及證明力明顯過低之
    瑕疵，認為以之作為證據應屬適當，依刑事訴訟法第159 條
    之5 規定，均有證據能力。
  ㈡本判決下述所引用之非供述證據，與本案均具有關聯性，且
    均係依法定程序合法取得，而查無依法應排除其證據能力之
    情形，復經本院依法踐行證據調查程序，自均得作為本院認
    事用法之依據。 　　
二、認定犯罪事實所憑之證據及理由： 
　　訊據被告固坦承有於上述犯罪事實一所示之時間，駕駛其所
    有之車牌號碼00-0000號自用小貨車，行經告訴人張正安經
    營之工廠附近，及其租用之車牌號碼000-0000號租賃小客車
    ，有於上述犯罪事實二所示之時間，行經告訴人宋文森之工
    廠附近，惟矢口否認有何共同攜帶兇器竊盜之犯行，辯稱：
    我之所以會駕車經過那些地點附近，是因為當時我朋友李偉
    志的父親過世，在彰化縣花壇鄉番花路附近辦喪事，朋友晚
    上要守喪，我過去陪他，幫他跑腿買東西，陪他守靈；我從
    家裡過去朋友父親靈堂，以及幫忙買東西都會經過那些路。
    至於本案竊賊雖然與被告於前案中均有以衛生紙遮蔽車牌意
    圖逃避查緝之同樣作案手法，但不能以此推論被告就是本案
    竊賊；又告訴人張正安遭竊如附表一所示之財物，又重又多
    ，豈是被告1人可以為之等語。經查：
  ㈠犯罪事實一部分：
　⒈車牌號碼00-0000號自用小貨車，確係被告所有，除據被告供
    承在卷外，並有車輛詳細資料報表1紙在卷足憑（見彰化縣
    警察局鹿港分局警卷【下稱鹿港分局警卷】第81頁）。又
　　依卷附監視器錄影光碟及影像照片、監視器裝設位置及上述
    小貨車之路線圖（見鹿港分局警卷第13-37頁、第15頁上方
    、第57-59頁）可看出：上開自用小貨車⑴於110年7月4日23
    時18分許，即已出現在上開社尾街5之2號旁久停，且於翌(5
    )日0時37分許，移車至社尾街6號旁，直到0時51分許方離去
    （第1趟）。⑵於同(5)日2時15分許，該車又回到社尾街5之2
    號旁久停（並有1人先下車），且於3時14分許，移車至社尾
    街6號旁，直至3時23分許方離去（第2趟）；⑶上述之第1趟
    有2人下車；第2趟有1人下車（1人待車上），且該1人下車
    後不久，即見○○街0號工廠內有車輛移動。而告訴人張正安
    位於前揭○○街0號之工廠，確遭人竊走如附表一所示財物，
    廠區內車輛亦遭移動，地面上有行駛之車痕，顯係竊賊利用
    廠內車輛搬移物品一情，有證人即告訴人張正安於警詢中證
    述明確及車輛照片可得認定（見鹿港分局警卷第9-11頁、第
    33頁下方-35頁）。是以被告所有之小貨車於案發當時確實2
    次停留在告訴人張正安廠區外，均停留一段時間，且2次車
    上均有人下車，第2次有人自被告所有之小貨車下車後，旋
    即告訴人張正安之廠區內車輛開始移動，又待被告所有之小
    貨車離開之後，告訴人張正安如附表一所示之財物即遭竊一
    節均堪認定，故而竊賊乃駕駛被告所有之小貨車前往行竊，
    並利用告訴人張正安廠區內原有之車輛搬移物品之事實至為
    明確。
　⒉告訴人張正安之工廠所屬塑膠管內電纜線遭切斷抽取整段，
    有蒐證照片可證（見鹿港分局警卷第29頁），亦可認定本案
    竊賊有持不明、但鋒利之工具切斷大型塑膠管及大型電纜線
    後予以竊取之事實。
  ⒊再依被告名下之行動電話門號0000000000號通聯調閱查詢單
    （含申辦人資料及行動上網資訊）、GOOGLE地圖（見鹿港分
    局警卷第39-55頁、臺灣彰化地方檢察署110年度偵字第1254
    9號卷【下稱偵12549號卷】第71頁）可知，於110年7月4日2
    3時23分許至翌(5)日0時53分許、5日2時23分許至3時38分許
    ，位在彰化縣○○鄉○○巷00號0樓樓頂之電信基地台（GOOGLE
    地圖顯示與○○街0號工廠之直線距離僅約500公尺），有收到
    上揭門號之行動上網電信訊息，且該等時間與監視器所拍攝
    到有關上述小貨車出現及離去之時間大致吻合，參以被告供
    稱上開行動電話皆由自己使用、未曾借予他人，及小貨車沒
    有遭竊、亦無借予他人使用等語（見鹿港分局警卷第7頁）
    ，堪認駕駛上開小貨車行竊之竊嫌其中1人確為被告。
　⒋被告雖辯稱僅駕車經過案發地點而已，惟被告所有之小貨車
    於案發期間，2次在上開廠區外均停留有一段時間，已如上
    述，並非被告所稱僅駕車經過而已，被告此部分所辯容與客
    觀事證不符，並非可採。又被告另辯稱告訴人張正安遭竊如
    附表一所示之財物眾多，且重量不輕，難憑被告一己之力搬
    動等語，茲前述監視器錄影光碟影像照片已顯示在案發地點
    從被告之小貨車上共下來2人，且正如被告所辯，附表一所
    示遭竊財物，單憑被告一人無法獨力完成，適足以說明此次
    竊案為被告與他人共同所為無誤，故被告此部分所辯無從解
    免其犯行，自無足採。至於被告當時駕車是否係為陪友人守
    喪、或為友人跑腿，縱係屬實，亦無法正當化被告駕車在告
    訴人張正安之工廠外2次停留，且均停留一段時間，是以被
    告此部分所辯無從據為有利之認定，不足採取。
　㈡犯罪事實二部分：
　⒈車牌號碼000-0000號租賃小客車，於案發期間確係被告向案
    外人趙建盛所承租，為被告供承在卷，核與證人趙建盛證述
    之情節相符，並有車輛詳細資料報表及小客車租賃定型化契
    約書暨汽車出租單影本各1份附卷為憑（見彰化縣警察局彰
    化分局警卷【下稱彰化分局警卷】第18-19頁、第61頁、第5
    5-57頁）。又依卷附監視器錄影光碟及影像照片、GOOGLE地
    圖（見彰化分局警卷第31-45頁、第49-53頁，同上檢察署11
    0年度偵字第11560號卷【下稱偵11560號卷】第103頁）可看
    出：⑴監視器所拍攝之遮蔽車牌作案車輛即為上述租賃小客
    車(經比對有相同之車損痕跡，且據證人趙建盛證述確認為
    同一車輛無誤，此見彰化分局警卷第18頁）。⑵監視器拍攝
    到上述租賃小客車於110年7月25同日稍早（約2時48分許）
    ，車內至少有2人（1人坐在副駕駛座）。⑶上述租賃小客車
    於同日3時29分許，出現在作案地點即前開○○路0段00號告訴
    人宋文森公司前，緊接於3時35分許，有1人步行至該處竊取
    電線，直到4時27分許離開。而該名竊嫌步行離開後約2分鐘
    （即4時29分許），上述租賃小客車即行經芬草路與碧興路
    口，GOOGLE地圖顯示該路口與作案地點之車行距離約1.3公
    里，車程約不到4分鐘)。是以被告所租賃之小客車於案發當
    時確實出現在告訴人宋文森公司外，且正值清晨無人之際，
    於該小客車經過後未久，竊賊即出現在告訴人宋文森公司前
    ，行竊電線，待約52分鐘後該竊賊離開案發地點，約再2分
    鐘之後被告租賃之小客車即出現在距離案發地點不遠之路口
    一節均屬明確，衡以該租賃小客車經過案發地點未久，竊賊
    即出現並開始下手行竊，該租賃小客車並於約50幾分鐘後去
    而復返，更適巧於竊賊行竊完畢後不到2分鐘，就出現在附
    近路口，明顯係接應竊賊離去，故而竊賊係搭乘被告所租賃
    之小客車前往行竊，事後並由該租賃小客車接應離開之事實
    至堪認定。
　⒉告訴人宋文森公司電錶內之銅製電線遭切斷竊取，有蒐證照
    片可證（見彰化分局警卷第27頁），亦可認定本案竊賊有持
    不明、但鋒利之工具切斷銅製電線後予以竊取之事實。
　⒊被告之品格證據，倘與其犯罪事實具有關聯性，可容許檢察
    官提出供為證明被告犯罪之動機、機會、意圖、預備、計畫
    、認識、同一性、無錯誤或意外等事項之用；例如被訴縱火
    之被告，其先前作案之手法有其特殊性，與本案雷同，檢察
    官雖不可提出被告以前所犯放火事證以證明其品格不良而推
    論犯罪，但可容許提出作為係同一人犯案之佐證；前科之犯
    罪事實應具有明顯的特徵，且該特徵與待證之犯罪事實有相
    當程度的類似性，而就憑此可合理推理判斷該兩案之嫌犯為
    同一人時，能把前科資料當作證據（尤其補強證據）使用（
    最高法院100年度台上字第2806號及102年度台上字第810號
    刑事裁判要旨可供參考）。佐以被告另與真實姓名年籍不詳
    之成年人於110年7月20日及24日，均以同一部RBW-8520號租
    賃小客車一同前往行竊，於110年7月20日凌晨，先改掛其他
    車號之車牌於該租賃小客車上，再持客觀上足資為兇器之榔
    頭、鉗子及電動剪刀，破壞電源箱及塑膠管，竊取電源線及
    電纜線；於110年7月24日凌晨，則以衛生紙團遮蔽該租賃小
    客車車牌，再持客觀上足資為兇器之榔頭、鉗子及電動剪刀
    ，破壞塑膠管後剪斷電線予以竊取，上情有本院110年度易
    字第547號判決書記載可證（見偵11560號卷第89-90頁），
    與本案之犯案時間均同樣挑選凌晨時段、犯案交通工具則均
    為同一部租賃小客車、犯案手法均為共乘遮蔽車牌之上揭租
    賃小客車行竊，甚者，本案與上述7月24日之竊案，均曾以
    衛生紙遮蔽車牌之特殊手法為之，上述案件與本案之作案模
    式幾乎完全相同，尤其以衛生紙遮蔽車牌之方式有其特殊性
    ，卻與本案手法雷同，上開前案之犯罪事實具有使用被告所
    租賃之同一部小客車及遮蔽車牌（尤其以衛生紙遮蔽）之明
    顯的特徵，且上述特徵與本案待證之犯罪事實有相當程度的
    類似性，憑此確可合理推論前案與本案之行為人同一。參以
    被告供稱案發期間上開租賃小客車皆由自己使用、未曾借予
    他人使用，且案發時間監視器攝得該租賃小客車之副駕駛座
    明顯坐有1人，被告亦自陳該副駕駛座之人很像自己等語，
    有被告警詢及審理中供述及監視器錄影光碟影像照片可證（
    見彰化分局警卷第8-10頁、第49頁上方，本院卷第172頁）
    ，堪認駕駛上開租賃小客車行竊之竊嫌其中1人確為被告。
　⒋被告雖亦辯稱僅駕車經過案發地點而已，惟被告先後陳述有
    關經過該處之緣由不一，先供稱係前往南投縣草屯鎮烏溪橋
    頭之友人李偉志工廠找李偉志取款等語（見彰化分局警卷第
    9、11頁），後於本院審理時改稱之所以行經案發地點，係
    因友人李偉志家辦喪事，特意前往位於彰化縣花壇鄉之靈堂
    幫忙等語（見本院卷第107頁），關於欲尋訪所謂友人李偉
    志之地點在南投縣草屯鎮之烏溪橋頭附近、或彰化縣花壇鄉
　　已明顯不同外，駕車前往之用意係取款、或前往靈堂幫忙，
    更大相徑庭，前後辯解如此不一，難以採信。又被告另辯稱
    犯案手法雖雷同，不代表即為被告所為等語，然查，上述案
    件與本案之作案模式幾乎完全相同，尤其均曾以衛生紙遮蔽
    車牌，此種方式有其特殊性，且二者均使用被告租賃之同一
    部小客車，犯罪時間又相當接近，則如此有明顯特殊性又高
    度類似之犯案手法，自可合理推論前案與本案之行為人有同
    一人，此時有特殊犯罪手法之前案紀錄自得作為本案之補強
    證據，作為係同一人犯案之佐證，故被告此部分辯解無從推
    卸其責，不足憑採。
　㈢綜上事證明確，被告前開辯解無非卸責之詞，委無足採，被
    告2次竊盜犯行，均堪認定，應依法論科。
三、論罪科刑：
  ㈠本案犯罪事實一、二分別遭竊之電纜線、銅製電線，或遭利
    器切斷外圍塑膠管及其內之電纜線、或遭利器直接切斷銅製
    電線，已如上認定，則該等不明利器既能切斷上開硬物，客
    觀上自足以危害他人生命、身體之安全，屬兇器無疑。是核
    被告所為，均係犯刑法第321條第1項第3款之攜帶兇器竊盜
    罪。被告與某不詳之成年人間，有犯意聯絡及行為分擔，應
    論以共同正犯。被告所犯上開2罪，犯意各別，行為互殊，
    應分論併罰。
　㈡按二以上徒刑之執行，應以核准開始假釋之時間為基準，限
    於原各得獨立執行之刑，均尚未執行期滿，始有依刑法第79
    條之1第1、2項規定，合併計算其最低應執行期間，同時合
    併計算其假釋後殘餘刑期之必要。倘假釋時，其中甲罪徒刑
    已執行期滿，則假釋之範圍應僅限於尚殘餘刑期之乙罪徒刑
    ，其效力不及於甲罪徒刑。縱監獄將已執行期滿之甲罪徒刑
    與尚在執行之乙罪徒刑合併計算其假釋最低執行期間，亦不
    影響甲罪業已執行完畢之效力（最高法院109年度台上字第2
    69號判決意旨參照）。查被告有下列前科：①因竊盜等案件
    ，經臺灣嘉義地方法院以98年度易字第635號判決判處有期
    徒刑1年8月，上訴後，嗣經臺灣高等法院臺南分院以99年度
    上易字第48號判決駁回上訴確定；②因竊盜案件，經臺灣臺
    中地方法院（下稱臺中地院）以99年度易字第790號判決判
    處有期徒刑10月確定；③因違反毒品危害防制條例案件，經
    臺中地院以99年度易字第149號判決判處有期徒刑5月確定，
    前揭①至③案件，嗣經臺灣高等法院臺南分院以99年度聲字第
    1060號裁定定應執行有期徒刑2年10月確定【下稱甲案群】
    ；④因竊盜等案件，經臺灣南投地方法院以99年度易字第494
    號判決判處有期徒刑1年2月、9月(3罪)、1年、8月，應執行
    有期徒刑4年7月，刑之執行前強制工作3年，上訴後，經臺
    灣高等法院臺中分院以101年度上易字第152號判決撤銷原判
    決改判有期徒刑11月、7月(4罪)、9月，應執行有期徒刑3年
    2月，刑之執行前強制工作3年，上訴後，經最高法院以101
    年度台上字第4388號判決駁回上訴確定【下稱乙案群】；⑤
    因違反毒品危害防制條例案件，經臺中地院以99年度訴字第
    1367號判決判處有期徒刑8月、5月，應執行有期徒刑11月確
    定；⑥因違反毒品危害防制條例案件，經臺中地院以99年度
    中簡字第2940號判決判處有期徒刑6月確定；⑦因違反毒品危
    害防制條例案件，經臺中地院以99年度中簡字第2858號判決
    判處有期徒刑6月確定，前揭⑤至⑦案件，嗣經臺中地院以100
    年度聲字第376號裁定定應執行有期徒刑1年9月確定【下稱
    丙案群】。矯正機關先執行丙案群，執行期間為100年3月7
    日起至104年2月18日止（期間穿插執行強制工作）；接續執
    行甲案群，執行期間為104年2月19日至106年7月18日；再接
    續執行乙案群，執行期間為106年7月19日至109年8月12日。
    被告雖於107年7月6日因縮短刑期假釋出監並付保護管束，
    然其中甲案群，業於假釋前之106年7月18日執行完畢，以上
    有臺灣高等法院被告前案紀錄表在卷可稽，被告於徒刑執行
    完畢後，5 年內故意再犯本案有期徒刑以上之罪，揆諸最高
    法院上開判決意旨，應論以累犯。參酌司法院釋字第775號
    解釋之意旨，本院考量被告上述構成累犯之前罪有與本案相
    同罪質之罪，顯見被告對此類型犯罪具有特別惡性，且前罪
    之執行並無顯著成效，其對於刑罰之反應力薄弱，適用累犯
    規定予以加重，不致生被告所受之刑罰超過其所應負擔罪責
    ，導致其人身自由因此遭受過苛之侵害，而有不符憲法罪刑
    相當原則，進而牴觸憲法第23條比例原則之情形，爰依刑法
    第47條第1項規定加重其刑。
　㈢爰審酌被告除上述構成累犯之竊盜案件外，仍有多次竊盜之
    前科紀錄，有臺灣高等法院被告前案紀錄表在卷足憑，足見
    素行不佳，其不思以正當途徑獲取財物，竟因一己私慾對他
    人財產權恣意擅加侵害，顯然缺乏尊重他人財產權之法治觀
    念，亦影響社會治安，且被告為竊取他人財物，刻意挑選夜
    色昏暗之凌晨時分，不惜周折往返於犯罪現場，更有刻意遮
    蔽車牌，意圖藉此掩飾犯行之舉，犯罪手段均屬惡劣，酌以
    被告犯後否認犯行（此雖為訴訟防衛權之行使，本院不應單
    以此作為加重量刑的理由，但此與其他相類似案件、已經坦
    承全部犯行的被告相較，自應在量刑予以充分評價，如此方
    符平等原則），迄未與被害人和解，賠償其等所受損害，難
    認已有悔悟之心，並考量被告犯罪手段及各犯行中所竊取之
    財物價值、被害人所受損害，暨其於本院審理時自陳：我是
    高職畢業，有面材鋪貼執照及電焊鐵工技術。已離婚，但仍
    與前妻在一起，有兩個已成年之小孩。我入監所前與母親同
    住，於110年3月間，我辭掉原有工作返家接手養雞，養了5
    、600隻雞，因為從小雞養起，需要養雞半年之後才會有收
    入，要到110年9月養雞才會有收入，我沒有其他負債或貸款
    等語之教育智識程度及家庭經濟狀況等一切情狀（見本院卷
    第178-179頁），分別量處如主文欄所示之刑。
　㈣又本院審酌被告本案所犯2罪，其犯罪情節、所侵害法益及罪
    質均具同質性，是認如以實質累加之方式定應執行刑，則處
    罰之刑度顯將超過其行為之不法內涵，而有違罪責原則，並
    致被告更生困難，有違刑罰之目的。茲定應執行刑係對個別
    之量刑透過此程序再一次評價罪責，以達犯罪預防之教化效
    果，過輕過重均屬不宜，故本院衡酌上情及被告責任、刑事
    法相關犯罪之法定刑度，犯罪之性質、犯罪期間、各罪所受
    宣告刑等情狀，定應執行刑如主文所示。
四、沒收：
  ㈠供犯罪所用之物部分：
    本案用以行竊之不明利器工具，因均未扣案，且非違禁物，
    復無證據釋明為被告或其共犯所有，自無從予以宣告沒收或
    追徵。
  ㈡犯罪所得部分：
  ⒈按犯罪所得，屬於犯罪行為人者，沒收之。前二項之沒收，
    於全部或一部不能沒收或不宜執行沒收時，追徵其價額。刑
    法第38條之1 第1 項前段、第3 項分別定有明文。次按共同
    正犯犯罪所得之沒收或追徵，應就各人所分得之數為之。倘
    若共同正犯內部間，對於不法利得分配明確時，應依各人實
    際分配所得宣告沒收；若共同正犯成員對不法所得並無處分
    權限，與其他成員亦無事實上之共同處分權限者，自不予諭
    知沒收；然若共同正犯各成員對於不法利得享有共同處分權
    限，惟彼此間分配狀況未臻具體或明確，自應負共同沒收之
    責，所謂負共同沒收之責，參照民法第271 條「數人負同一
    債務，而其給付可分者，除法律另有規定或契約另有訂定外
    ，應各平均分擔之」，民事訴訟法第85條第1 項前段「共同
    訴訟人，按其人數，平均分擔訴訟費用」等規定之法理，即
    係平均分擔之意（最高法院107 年度台上字第1572號判決意
    旨參照）。亦即，如共同正犯各成員對於不法利得主觀上均
    具有共同處分之合意，客觀上復有共同處分之權限，且難以
    區別各人分得之數，則仍應負共同沒收之責（最高法院109
    年度台上字第3421號判決意旨參照）。又共同正犯各人有無
    犯罪所得、所得數額各若干、對犯罪所得有無處分權等，因
    非犯罪事實有無之認定，不適用嚴格證明法則，事實審法院
    得視具體個案之實際情形，綜合卷證資料及調查結果，依自
    由證明程序釋明其合理之依據而為認定（最高法院106年度
    台上字第3111號判決意旨參照）。
　⒉查被告與另一名共犯，分別於犯罪事實一、二所示竊盜犯行
    中，共同竊得如附表一、二所示之財物，該等物品均未據扣
    案，亦無證據顯示已發還或賠償告訴人，且無該等物品業已
    分配之證據，另無刑法第38條之2第2項所定情事，被告固矢
    口否認犯行，然因2人對於犯罪所得具有共同處分權限，參
    照前開判決意旨，本院自得依刑法第38條之1第1項前段、第
    3項規定，就被告之犯罪所得宣告共同沒收，並於全部或一
    部不能沒收或不宜執行沒收時，共同追徵其價額。於將來實
    際執行時，則由被告平均分擔即各分擔2 分之1。
五、據上論斷，應依刑事訴訟法第299條第1項前段，判決如主
    文。
本案經檢察官賴政安提起公訴，檢察官林士富到庭執行職務。
中　　華　　民　　國　　111 　年　　2 　　月　　25　　日
                  刑事第五庭    法  官  周淡怡 
以上正本證明與原本無異。
如不服本判決應於收受判決後20日內向本院提出上訴書狀，並應
敘述具體理由。其未敘述上訴理由者，應於上訴期間屆滿後20日
內向本院補提理由書(均須按他造當事人之人數附繕本)「切勿逕
送上級法院」。
告訴人或被害人如對本判決不服者，應具備理由請求檢察官上訴
，其上訴期間之計算係以檢察官收受判決正本之日期為準。
中　　華　　民　　國　　111 　年　　2 　　月　　25　　日
                                書記官  陳火典         
附錄本案論罪科刑法條：
中華民國刑法第321條
犯前條第1項、第2項之罪而有下列情形之一者，處6月以上5年以
下有期徒刑，得併科50萬元以下罰金：
一、侵入住宅或有人居住之建築物、船艦或隱匿其內而犯之。
二、毀越門窗、牆垣或其他安全設備而犯之。
三、攜帶兇器而犯之。
四、結夥三人以上而犯之。
五、乘火災、水災或其他災害之際而犯之。
六、在車站、港埠、航空站或其他供水、陸、空公眾運輸之舟、
    車、航空機內而犯之。
前項之未遂犯罰之。
附表一：
竊得物品名稱及數量 備註 100平方電纜線約210公尺、空壓機2臺、小空壓機1臺、電焊機1臺、高壓清洗機1臺、高壓清洗軟管1條、冷氣機升降機2臺、銅管燒焊1組、電鑽1組、起子機3組、砂輪機1組、充電器1臺、白鐵冷氣安裝架10組、銅管1批、電線1批、手工具1批、冷氣機3臺、冰箱1臺、廢銅管1批 價值約新臺幣（下同）52萬8500元 

附表二：
竊得物品名稱及數量 備註 150m/m2銅製電線約50公尺 價值約5萬元